臺灣新北地方法院板橋簡易庭民事判決  
111年度板簡字第2511號
原      告  吳明軒  
被      告  南山產物保險股份有限公司

法定代理人  蔡漢凌  
上列當事人間債務人異議之訴事件，本院判決如下：
    主  文
原告之訴駁回。
訴訟費用由原告負擔。
　　理  由
一、原告主張：原告並非本院109年度板小字第3104號侵權行為
    損害賠償事件之被告，僅與該事件之被告同名同姓，但身分
    證字號不同，應係原告調閱財產所得時有誤等語。並聲明：
    本院111年度司執字第140576號侵權行為損害賠償強制執行
    事件之強制執行程序應予撤銷。
二、本件未經言詞辯論，故無被告之聲明或陳述。
三、本院之判斷：
　㈠按原告之訴，依其所訴之事實，在法律上顯無理由者，法院
    得不經言詞辯論，逕以判決駁回之，民事訴訟法第249條第2
     項第2款定有明文。次按執行名義成立後，如有消滅或妨礙
    債權人請求之事由發生，債務人得於強制執行程序終結前，
    向執行法院對債權人提起異議之訴。如以裁判為執行名義時
    ，其為異議原因之事實發生在前訴訟言詞辯論終結後者，亦
    得主張之。執行名義無確定判決同一之效力者，於執行名義
    成立前，如有債權不成立或消滅或妨礙債權人請求之事由發
    生，債務人亦得於強制執行程序終結前提起異議之訴，強制
    執行法第14條第1、2項亦有明文。故債務人異議之訴，應以
    「執行名義已經成立」為要件，若無執行名義卻對當事人進
    行強制執行，則應以聲明異議為救濟方法，而非提起債務人
    異議之訴。
　㈡查，原告執本院109年度板小字第3104號民事判決暨確定證明
    書（下稱前案民事確定判決）為執行名義，向臺灣士林地方
    法院（下稱士林地院）聲請就原告名下財產進行強制執行，
    並由士林地院裁定移送本院，現由本院以111年度司執字第1
    40576號侵權行為損害賠償強制執行事件（下稱系爭執行程
    序）執行中，經本院依職權調閱系爭執行程序之強制執行卷
    宗核閱無誤，然系爭執行程序之債務人與前案民事確定判決
    之被告並非同一人，此經調閱前案民事確定判決卷宗核閱即
    明。故系爭執行程序之執行對象顯然錯誤，其對原告名下財
    產進行強制執行，容屬違法之執行程序，應屬強制執行法第
    12條聲明異議問題，而非執行名義成立後所生消滅或妨礙債
    權人請求事由之實體上抗辯。從而，原告提起本件債務人異
    議之訴，核與強制執行法第14條第1項之規定不符，其求為
    撤銷系爭執行程序等語，在法律上顯無理由。
四、綜上所述，本件原告提起債務人異議之訴，在法律上顯無理
    由，依其情形無可補正，爰不經言詞辯論，逕以判決駁回。
五、訴訟費用負擔之依據：民事訴訟法第78條。
中　　華　　民　　國　　111 　年　　10　　月　　20　　日
                  臺灣新北地方法院板橋簡易庭
　　　　　　　　        法　官　陳怡親
以上正本證明與原本無異。
如不服本判決，應於送達後20日內，向本院提出上訴狀並表明上
訴理由，如於本判決宣示後送達前提起上訴者，應於判決送達後
20日內補提上訴理由書（須附繕本）。
中　　華　　民　　國　　111 　年　　10　　月　　20　　日
                        書記官  劉芷寧